Inventaris van het tekeningenarchief van de Rijksgebouwendienst (RGD) en rechtsvoorgangers, (1763) 1824-1950 (1957)
Nationaal Archief, Den Haag
- ARCHIEF VAN DE ARCHITECT EN DE BOUWKUNDIGE AMBTENAAR, I
  - OBJECTENARCHIEF (inv.nrs. 8-1588)
    - Delfzijl
      - Marktstraat 24, Inspectie directe belastingen en accijnzen. Tekeningen voor de verbouw en de aanleg van leidingen 1:100, 1916-1923; 260; 5 bladen
        Met bijgewerkte tekening tot 1923.
    - Deventer
      - Arsenaal/St.- Mariakerk. Opmetingstekeningen, 1:20-1:1250, 1944; 261; 4 bladen
        In tweevoud
      - Brink, Kantongerecht, 262-263
        - Tekeningen voor restauratie en uitbreiding, opmetingstekeningen en tekeningen voor de aanleg van de elektrische installatie, 1:1-1:100 1917-1944, 262; 1 omslag
          Overgebleven originelen, ondernummering: 11/12/13
        - Detailtekeningen voor herstelwerkzaamheden, 1:1-1:20 [ca. 1940], 263; 1 omslag
      - Brinkgreverweg, Middelbare (gemeentelijke) Koloniale Landbouwschool/Rijks Hogere School voor Tropische Landbouw. Bestek- en werktekeningen voor bouw en uitbreiding en opmetingstekeningen, 1:20-1:100, 1911-1940; 264; 1 omslag
        Overgebleven originelen, ondernummering: 1/4/12
        Bestektekeningen horen bij bestekken nrs 12 1917, 3 1928, 6 1911 en 2 1939.
      - Brinkpoortstraat/Singelstraat, Rijksleerschool. Revisietekeningen, 1:100-1:1250, [ca. 1925]; 265; 2 bladen
        Zie ook fotoverzameling inv. nr 1613.
      - Nieuwstraat 98-100, Post- en telegraafgebouw. Bestektekeningen voor de uitbreiding en verbouw en constructie-, revisie- en opmetingstekeningen, 1:20-1:1250, [ca. 1905-] 1941; 266; 1 omslag
        Overgebleven originelen, ondernummering: 10/11
      - [Singel 14], Hypotheek en kadastergebouw. Tekening voor verbouw en revisietekening, 1:100, [ca. 1915-] 1928; 267; 2 bladen
      - Singel 20, Rijkskweekschool voor onderwijzers. Ontwerptekeningen voor de bouw en constructietekeningen, 1:20-1:200, [ca. 1880-] 1939; 268; 1 omslag
        Overgebleven originelen, ondernummering: 3/4/5/6/7
      - Tesschenmacherstraat, Landbouwhuishoudschool Nieuw Rollecate. Bestek- en werktekeningen voor de uitbreiding, 1:50-1:1000, 1929-1930; 269; 5 bladen
        Bestektekeningen horen bij bestek nr 6 1929.
    - Diemen
      - De Sniep 1, Loodsen tot berging van artilleriematerieel. Bestektekening voor de bouw, ir. H.T. Schalken, 1:50-1:1000, 1882; 270; 1 blad
        Uit de archieven van de Genie, 7de stelling Amsterdam.
    - Diepenveen
      - Oerdijk, Landhuis. Ontwerptekening voor de bouw, G. Hamer, 1:20-1:2500, 1934; 271; 2 bladen
    - Dieren, zie Rheden
    - Dinxperlo
      - Aaltenseweg 2, Postkantoor. Ontwerptekening voor de bouw, C.W. Rosier, 1:100-1:2500, [ca. 1905]; 272; 1 blad
      - Heelweg, Belastinggebouw. Revisietekeningen, 1:100, 1916 [-ca. 1930]; 273; 3 bladen
    - Doetinchem
      - Klootsemastraat 1, Rijksopvoedingsgesticht, De Kruisberg/Penitentiaire verblijfsinrichting Nederheide. Ontwerp-, bestek- en werktekeningen voor de bouw en revisietekeningen, [J.F. Metzelaar], W.C. Metzelaar, S. Wijn, e.a., 1:20-1:2500, 1871-1956; 274; 1 omslag
        Overgebleven originelen, ondernummering: 5/17/18/20/24/25/26/27/28/30/31/32/33/34/35/42/43/45/46/47/48/49/50/51/52/53/54
        Met afdruk van plattegrond uit 1868 van A.C. Pierson, ingenieur van de gevangenisbouw, 1:2500.
        Met bijgewerkte tekeningen tot 1956.
        Horen bij de bestekken nrs 107 6-4-1899, 382 15-3-1913, 13 1937, 346 1911, 18 7-6-1892, 92 1-4-1898, 8, 59, 5 en 6 1932.
        zie ook bestekkenverzameling inv. nr 1739.
      - Burg. Nispenstraat 4, Post- en telegraafgebouw. Tekeningen voor de bouw, bestektekeningen voor de uitbreiding en revisietekeningen, [J. Crouwel], 1:20-1:100, 1919-1938; 275; 1 omslag
        Overgebleven originelen, ondernummering: 9/11/14
        Bestektekeningen horen bij bestek nr 9 1938.
    - Dokkum, zie Dongeradeel
    - Domburg
      - Schelpweg, Telefoongebouw. Tekeningen voor de aanleg van riolering, 1:10-1:1000, [ca. 1930-] 1938; 276; 3 bladen
    - Dongen
      - [Hoge Ham], Post- en telegraafkantoor. Bestek-, werk- en detailtekeningen voor de bouw, 1:1-1:500, [ca. 1920]; 277; 1 omslag
    - Dongeradeel
      - Bronlaan 24, Dokkum, Marechausseekazerne. Bestek- en werktekeningen voor de bouw constructietekeningen, 1:20-1:500, 1927-1928; 278; 1 omslag
        Met uittreksels uit het kadastrale plan, 1:1000.
        Bestektekeningen horen bij bestek nr 156 1927 van de genie, 2de commandement Groningen.
      - Hogepol 13, Dokkum, Kantongerecht/Belastinggebouw. Opmetingstekening, 1:100, [ca. 1930]; 279; 1 blad
      - Kl. Breedstraat, Dokkum, Knooppuntcentrale. Bestek- en werktekeningen voor de bouw, constructietekeningen en revisietekeningen voor de verwarming, 1:1-1:2500, 1937-1940; 280; 1 omslag
        Overgebleven originelen, ondernummering: 32
        Bestektekeningen horen bij bestek nr 41 1939
        zie ook bestekkenverzameling inv. nr 1741.
      - Voorstraat 28, Holwerd, P.T.T.-gebouw. Bestektekeningen voor de bouw en revisietekeningen, [ca. 1915-] 1936; 281; 3 bladen
        Met een bijgewerkte tekening tot 1936.
        Zie ook bestekkenverzameling inv. nr 1774.
      - Oostmahorn, Ambtenaarswoning. Tekening voor de bouw, 1:1-1:20, 1938; 282; 2 bladen
    - Doorn
      - Marinekamp Woestduin. Ontwerptekening in perspectief van het kantinegebouw, [ca. 1:100], [ca. 1950]; 283; 1 blad
      - P.T.T.-gebouwen. Bestektekeningen voor de bouw en revisietekeningen, 1:100-1:500, 1936; 284; 1 omslag
        Horen bij bestek nr 5 1936.
      - Langebroekerweg 8, Huize Doorn, poortgebouw en dienstwoning. Ontwerptekeningen en een tekening voor de verbouw, 1:100, 1919-1920; 285; 5 bladen
    - Dordrecht
      - Post- en telegraafgebouw/Hypotheek- en Kadastergebouw. Tekening voor de verbouw, 1:100, [1908]; 286; 1 blad
      - Badweg Wanty, Ms. v/d Wyck/ms. Erasmus. Constructietekeningen, 1:1-1:100, 1935-1940; 287; 1 omslag
        Overgebleven originelen, ondernummering: 34
        Op de bladen verwijzing naar de archieven N.S. Tractie en Materieel en Werkspoor Amsterdam.
      - Bagijnhof 15, Post- en telegraafgebouw. Revisietekeningen, 1:100-1:1250, 1935; 288; 3 bladen
      - Nieuwe Haven 25, Rijkswaterstaat/Reclasseringsraad. Tekeningen voor de verbouw, 1:100-1:1250, [ca. 1940]; 289; 1 blad
      - Prinsenstraat 12, Woonhuis/Kantongerecht/Raad voor de Kinderbescherming. Opmetingstekeningen, 1:5-1:100, [ca. 1880-] 1944; 290; 2 bladen
        Overgebleven originelen, ondernummering: 1/4/5/6/7/8/9/10/11/12/13/14/15/16/17/18/19/20/21/22/23/24/25/26/27/28/29/30/31/32/33/34/35/36/37/38/39/40/41/42/44/45
        1 portefeuille
      - Burg. de Raadtsingel, Stationspostkantoor. Bestektekening voor de bouw, 1:100-1:1000, [ca. 1900]; 291; 1 blad
      - Rozenhof 33, Villa van de graaf W. van Rechteren Limpurg/Rijkskantorengebouw/De Rozenhof. Ontwerptekeningen voor de bouw en opmetingstekening, A.L. van Gendt e.a., 1:100-1:500, 1891-1938; 292; 1 omslag
        Overgebleven originelen, ondernummering: 2/3/4/5/6/7
      - Steegoversloot 36, Huis van bewaring. Tekeningen voor de aanleg van verwarming en electriciteit, 1:20-1:100, 1904 [-ca. 1935]; 293; 1 omslag
      - Steegoversloot 40, Gerechtsgebouw. Tekeningen voor de bouw en revisietekeningen, 1:100, [ca. 1900-ca. 1940]; 294; 3 bladen
      - Wijnstraat 134, Kantongerecht. Tekening voor de bouw, B. Bilderbeek, [ca. 1:50-], 1907; 295; 1 blad
      - Wijnstraat 237, Belastinggebouw/Christelijke h.b.s. Tekeningen voor de verbouw, Bakker & V. Herwijnen, 1:100, [ca. 1935]; 296; 2 bladen
    - Drachten, zie Smallingerland
    - Driehuis, zie Velsen
    - Druten
      - Kattenburg 17/Brouwersstraat 1, Post- en telegraafgebouw. Revisietekeningen, 1:50, 1916; 297; 3 bladen
    - Echt
      - Bovenstestraat 20, Post- en telegraafkantoor. Revisietekeningen, 1:100-1:2500, 1928; 298; 2 bladen
    - Edam-Volendam
      - [Damplein 4,] Edam, Post- en telegraafkantoor. Tekeningen voor bouw en verbouw, 1:100-1:1250, [ca. 1910-] 1926; 299; 2 bladen
        Een tekening bijgewerkt tot 1926.
    - Ede
      - Arnhemseweg 12, Post- en telegraafgebouw. (Ontwerp-) tekeningen voor de verbouw en een tekening voor de aanleg van elektra F. Boschma (gemeente- architect) e.a., 1:1-1:1250. Met tekeningenlijst. Met normalisatietekening van het lokettenfront., 1913 [-ca. 1940]; 300; 1 omslag
        Zie ook fotoverzameling inv. nr 1612
      - Dorpsstraat 12, Bennekom, Post- en telegraafgebouw. Detailtekeningen, revisietekeningen en tekeningen voor de aanleg van elektra en verwarming, 1:1-1:2500., 301; 1 omslag
      - Edenseweg 139, Bennekom, Landbouwhuis. Tekening voor de bouw, Feenstra & Van Broekhuizen, 1938; 302; 1 blad
      - Postweg, Lunteren, Automatische telefooncentrale. Tekening voor de bouw, 1:20-1:200, 1932; 303; 3 bladen
    - Eefde, zie Gorsel
    - Eede, zie Aardenburg
    - Egmond
      - Zuiderstraat 43, Egmond aan Zee, Post- en telegraafgebouw. Tekening voor de bouw en revisietekening, 1:100-1:1000, [ca. 1915-ca. 1940]; 304; 2 bladen
        Revisietekening bijgewerkt tot ca. 1940.
    - Eibergen
      - J.W. Hagemanstraat 31/33, Post- en telegraafgebouw. Revisietekeningen, 1:100-1:1250, 1935; 305; 2 bladen
      - Holterhoek, Grenskantoor met woningen. Opmetingstekening, 1:50, [ca. 1920]; 306; 1 blad
    - Eijsden
      - Grenskantoor. Opmetingstekening, H.D. Wijndels de Jongh, 1:100, [ca. 1890]; 307; 1 blad
      - Diepstraat, Ambtenarenwacht voor invoerrechten en accijnzen. Revisietekening, T.P. v/d Waal, 1:100-1:1250, 1923; 308; 1 blad
    - Eindhoven
      - Keizersgracht 1, Post- en telegraafgebouw. Revisietekeningen en tekeningen voor de elektrische installatie, 1:20-1:1000, 1930 [-ca. 1940]; 309; 1 omslag
        Met bodemprofiel.
      - Lijmbeekstraat 324, Versterkerstation/Bedrijfsschool der P.T.T. (Bestek-) tekeningen voor de bouw en de uitbreiding, constructie en werktekeningen en tekeningen voor de elektrische installatie, 1:1-1:2500, 1929 [-ca. 1935]; 310; 1 omslag
        Overgebleven originelen, ondernummering: 9/10
        Bestektekeningen horen bij bestek nr 2 1929.
      - Mathildelaan, Sigarenfabriek fa G.H. de Jongh & Co./Belastinggebouw. Bestektekeningen voor de verbouw, constructietekeningen voor de herbouw na de brand en tekeningen voor een lift, 1:20-1:100, 1919-1953; 311; 1 omslag
        Met berekeningen.
        Bestektekeningen horen bij bestek nr 295 1919.
      - Stationsplein, Stationspostgebouw. Bestektekeningen voor de bouw en revisietekeningen en tekeningen voor de elektrische installatie, 1:1-1:1000, 1937-1938; 312; 1 omslag
        Overgebleven originelen, ondernummering: 6/10
        Bestektekeningen horen bij bestek nr 3 1937.
      - Stratumseind/Hofstraat, Huis van bewaring/Gerechtsgebouw. Opmetingstekening, G. van der Einde, 1:100, [ca. 1890]; 313; 1 blad
      - Boschdijk 771, Woensel, Rijkskrankzinnigengesticht. Schema's van de elektrische zwakstroominstallatie, 1:100, [ca. 1925]; 314; 2 bladen
    - Elburg
      - Post- en telegraafkantoor/Telefoongebouw. Revisietekening, 1:100-1:1250, 1936; 315; 1 blad
      - [Honingveldwegje], Knooppuntcentrale. Revisietekening, 1:100 [-ca. 1:1000], 1937; 316; 1 blad
    - Elst
      - Dorpsstraat 63-65, Post- en telegraafkantoor. Revisietekening, 1:100-1:2500, 1928; 317; 1 blad
    - Emmen
      - [Boksloterdwarsweg,] Marechausseekazerne met woningen. Bestek- en werktekeningen voor de bouw, E.a.I. F.A.J.L. Bendt, 1:100-1:2500, 1922-1924; 318; 1 omslag
        Overgebleven originelen, ondernummering: 8/10/11
        Archief Genie nr 97, 2de commandement Groningen 1924; genie plans van gebouwen
        E 23 B.
      - [achter: Van Echtenkanaal NZ. 136,] Klazienaveen, Marechausseekazerne. Tekening voor de bouw van een patronenbergplaats op de zolder, 1:50, 1921; 319; 1 blad
      - Nieuw-Amsterdam, Postgebouw. Detailtekeningen voor de bouw, 1:1-1:10, 1907; 320; 1 omslag
        Overgebleven originelen, ondernummering: 1/2/3/4/5/6/7/8/9/10/11/12
        Zie ook bestekkenverzameling inv. nr 1796.
    - Enkhuizen
      - Raadhuis. Ontwerptekening voor de bouw van een kluis, 1:50, 1931; 321; 1 blad
      - Apenspel 6, Telefooncentrale. Bestektekeningen voor de bouw en constructietekeningen, 1:1-1:100, 1939-1940; 322; 1 omslag
        Horen bij bestek nr 52 1939.
      - Breestraat/Zwaansteiger, Belastingkantoor met woning. Ontwerptekening voor de bouw, 1:100-1:1250, [ca. 1925]; 323; 1 blad
      - Torenstraat/Meidenmarkt, Post- en telegraafkantoor. Tekening voor de bouw, 1:100-1:1250, [ca. 1895-] 1929; 324; 1 blad
        Bijgewerkt tot 1929.
      - Westerstraat 129, Rijks-h.b.s. Tekeningen voor de aan- en verbouw, constructietekeningen, tekeningen voor de aanleg van leidingen en revisietekeningen, 1:20-1:1000, [ca. 1915-] 1956; 325; 1 omslag
        Overgebleven originelen, ondernummering: 2/16/22/25
        Met heistaat.
        1 deeltje
        Een deel van de tekeningen is gebruikt voor de sloopwerken.
    - Enschede
      - [Haaksbergerstraat,] Post- en telegraafkantoor. Bestektekeningen voor ver- en aanbouw, 1:50-1:1000, 1931 [-ca. 1935]; 326; 1 omslag
        Horen bij bestek nr 23 1931.
      - Lasondersingel 129, Rijksmuseum Twenthe. Bestektekeningen voor de bouw en de uitbreiding en revisie- en constructietekeningen, K. Muller en A.K. Bendt, 1:20-1:1000, 1928-1937; 327; 1 omslag
        Overgebleven originelen, ondernummering: 5/6/7/8/9/18/19/20/22
      - Molenstraat 23, Kantongerecht. Tekeningen voor de bouw en revisietekeningen, W.C. Metzelaar, 1:20-1:100, 1903-1958; 328; 1 omslag
        Revisietekeningen zijn bijgewerkte tekeningen van 1903.
      - Gronausestraat 334-338, Glanerbrug, Grenskantoor. Ontwerptekening, 1:100, [ca. 1895]; 329; 1 blad
    - Epe
      - Dwarsweg 8, Telefooncentrale. (Bestek-) tekeningen voor de bouw, 1:1-1:2500, 1935-1940; 330; 2 bladen
    - Ermelo
      - Versterkerstation. Revisietekening, 1:100-1:2500, 1958; 331; 1 blad
        Betreft de bijgewerkte bestektekening, bestek nr 37 1939).
    - Eygelshoven, zie Kerkrade
    - Ferwerderadeel
      - Weg van Stenendam, Birdaard, Automatische telefooncentrale. Tekeningen voor de bouw, 1:1-1:1000, 1939; 332; 1 omslag
        Met constructietekeningen van de beschoeiing.
      - Offringastraat 1, Hallum, Belastingkantoor/Postkantoor. Tekening voor de verbouw van het belastingkantoor tot hulppostkantoor en revisietekening, 1:50-1:2500, 1920-1930; 333; 2 bladen
    - Fiemel, zie Termunten
    - Fijnaart en Heijningen
      - Pr. Margrietstraat 2-4, Fijnaart, Woning Abr. van Dis, rijkspolitiepost. Tekening voor de verbouw, 1:100, [ca. 1920]; 334; 1 blad
    - Franeker, zie Franekeradeel
    - Franekeradeel
      - Waagstraat, Franeker, Knooppuntcentrale. Bestek- en werktekeningen voor de bouw, constructie- en revisietekeningen, 1:1-1:2000, 1936-1937; 335; 1 omslag
        Overgebleven originelen, ondernummering: 30/32
        Bestektekeningen horen bij bestek nr 8 5-5-1936.
        zie ook bestekkenverzameling inv. nr 1747.
    - Frederiksoord
      - Post- en telegraafgebouw. Ontwerptekening voor de bouw, 1:50-1:100, 1922; 336; 2 bladen
        Zie ook bestekkenverzameling inv. nr 1748.
    - Geertruidenberg
      - Markt 64, Post- en telegraafkantoor. Ontwerptekeningen, V. Ewijk, 1:1-1:50, 1901; 337; 1 omslag
        Overgebleven originelen, ondernummering: 2/3/4/5/6/7/8/9/10/11/12/13/14/15/16/17
    - Geldermalsen
      - Rijksstraatweg 4, Kantongerecht/Rijkspolitiepost. Tekeningen voor de bouw en revisietekeningen, J.F. Metzelaar, W.C. Metzelaar, 1:10-1:100, 1882-1911; 338; 3 bladen
    - Gemert
      - Kerkstraat 48/Ruyschenbergstraat 2, Post- en telegraafkantoor. Bestektekeningen voor de verbouw en revisietekening, [D.E.C.] Knuttel, 1:100, 1893-1929; 339; 3 bladen
        Bestektekeningen horen bij de bestekken nrs 46 25-10-1893 en 15 25-5-1908.
        zie ook bestekkenverzameling inv. nr 1749.
    - Gendringen
      - Anholtseweg 58, Ontvangerswoning. Ontwerptekening, 1:100-1:400, [ca. 1900]; 340; 1 blad
      - Emmeriksestraat 7-9, Netterden, Grenskantoor. Bestek- en werktekening voor de bouw, 1:100, [ca. 1925]; 341; 2 bladen
        Bestektekening hoort bij bestek nr 7.
    - Gennep
      - Ontvangerswoning. Revisietekening, 1:100, [ca. 1915]; 342; 1 blad
      - Zandstraat 27-29, Post- en telegraafkantoor. Revisietekening, 1:100-1:1250, 1929; 343; 1 blad
    - Ginneken, zie Breda
    - Glanerbrug, zie Enschede
    - Goedereede
      - Toren. Opmetingstekeningen, 1:100, 1894; 344; 1 omslag
        Kopieën van tekeningen uit het archief van Binnenlandse Zaken Kunsten en Wetenschappen, aanwezig bij de Rijksdienst voor de Monumentenzorg.
    - Goes
      - Grote Markt 14-14a, Post- en telegraafkantoor. Ontwerp- en bestektekeningen voor de bouw en revisietekeningen, 1:50-1:1250, [ca. 1890-ca. 1935]; 345; 1 omslag
        Overgebleven originelen, ondernummering: 2/3/4/5/6/7/11
        Bestektekeningen horen bij bestekken nr 13 22-4-1890 en nr 19 16-5-1905.
      - A. Joachimkade 3, Belastinggebouw. Revisietekening, 1:100, 1943; 346; 1 blad
        Bijgewerkt tot 1943, oorspronkelijk van ca. 1920.
      - Koepoort, Postkantoor. Bestektekeningen voor de bouw, 1:100-1:500, [ca. 1940]; 347; 5 bladen
      - Oostsingel 2a /A. Joachimkade 1-3, Rijks-h.b.s/Raad van de arbeid/Gevangenis/Inspectie van de belastingen. Bestektekeningen voor de bouw, verbouw en uitbreiding en tekeningen voor de aanleg van electriciteit 1:50-1:1250, 1931-1956; 348; 1 omslag
        Overgebleven originelen, ondernummering: 1/9/10
        Bestektekeningen horen bij bestek nr 15 4-6-1931.
        zie ook fotoverzameling inv. nr 1628.
      - L.P. v/d Spiegelstraat 2, Telefoongebouw. Revisietekeningen, 1:100-1:1250, 1936-1937; 349; 1 omslag
        Betreft de 1ste revisie horende bij bestek nr 15.
      - Rav. de Groene Jager 5, Belastinggebouw/Rijkskantorengebouw. Ontwerptekeningen voor de bouw, opmetingstekeningen en tekeningen voor de verbouw, F.G.L. Roshuizen, 1:50-1:100, 1913-1930; 350; 1 omslag
        Overgebleven originelen, ondernummering: 6/7
    - Goirle
      - Poppelseweg 21, Grenskantoor met dienstwoning c.a. Bestek-, werk- en detailtekeningen voor de bouw, 1:1-1:250, 1939; 351; 1 omslag
        Bestektekeningen horen bij bestek nr 25 2-3-1939.
      - Poppelseweg 22, Post- en telegraafgebouw. Revisietekening, 1:100-1:2500, 1941; 352; 1 blad
    - Goor
      - Weg naar Haaksbergen, Marechausseekazerne. Bestektekening voor de bouw en revisietekeningen, 1:20- 1:1000, 1934-1941; 353; 2 bladen
        Hoort bij bestek nr 167 1939 van het 1ste Genie commandement, E.a.I. Arnhem.
    - Gorinchem
      - Groenmarkt 1, Post- en telegraafgebouw. Bestektekeningen voor de bouw en revisietekening, 1:100-1:1250, 1912-1935; 354; 5 bladen
        Bestektekeningen horen bij bestek nr 47 18-10-1912.
      - Krinkelwinkel, Amsterdam-Merwede kanaal, gedeelte Lek-Merwede/Politiepost. Bestektekening voor de aanleg, 1:100, 1886; 355; 1 blad, 1 stuk
        Met staat houdend uitslagen van grondboringen.
      - Tinnegieterssteeg 12/Groenmarkt 12, Post- en telegraafgebouw/Belastinggebouw. Bestektekeningen voor de verbouw en uitbreiding, 1:100, 1881 [-ca. 1920]; 356; 2 bladen
        Een tekening hoort bij bestek nr 66 8-10-1881.
      - Vismarkt 22, Rijks-h.b.s., kantongerecht. Uittreksel uit het kadastrale plan van het terrein, 1:1250, 1932; 357; 1 blad
        De h.b.s. is afgebroken, op deze plek staat thans het kantongerecht.
      - Vroedschapsstraat 15, Belastinggebouw. Uittreksel uit het kadastrale plan van het terrein, 1:1250, 1930; 358; 1 blad
      - Zusterstraat 8, Telefoongebouw. Bestektekeningen voor de bouw en constructie- en revisietekeningen, 1:1-1:1250, 1933-1939; 359; 1 omslag
        Overgebleven originelen, ondernummering: 19/20
    - Gorssel
      - Landhuis. Ontwerptekening voor de bouw, 1:100, 1929; 360; 1 blad
      - Deventersestraatweg, Eefde, Herstellingsoord. Ontwerptekening voor de bouw, A.J. Jansen, 1:100, 1913; 361; 1 blad
    - Gouda
      - Looyhallen/Weeshuis. Opmetingstekening van het kelderfornuis, [ca. 1:20], 1942; 362; 1 blad
      - Gouwe, Gewestelijk Arbeidsbureau. Tekeningen voor de verbouw, 1:10-1:1625, [ca. 1925]; 363; 3 bladen
      - Karnemelksloot 20, Militair hospitaal, belastinggebouw. (Bestek-)tekeningen voor de verbouw en de aanleg van riolering, 1:1-1:200, 1922 [-ca.1930]; 364; 1 omslag
        Overgebleven originelen, ondernummering: 1/3/7/8/14
        Bestektekeningen horen bij bestek nr 143 29-7-1929 van de genie.
      - Burg. Martenssingel 15, Rijks-h.b.s. Bestektekeningen voor de bouw, 1:20-1:1250, 1914-1915; 365; 1 omslag
        Overgebleven originelen, ondernummering: 1/2/3/4/7/8
        Horen bij de bestekken nr 4 11-9-1914 en nr 3 20-2-1915.
      - Korte Noodgodsteeg 3-7/Westhaven 37, Post- en telegraafgebouw. Constructietekeningen, 1:20-1:50, [ca. 1910-] 1930; 366; 1 omslag
    - Graft-De Rijp
      - De Rijp, Post- en telegraafgebouw. Tekeningen voor de bouw en revisietekeningen, 1:50-1:100, 1916-1935; 367; 3 bladen
    - Grave
      - Hampoort, rijkskrankzinnigengesticht, 368-370
        - Opmetingstekening en plattegrond, [ca. 1:27], schets (brouillon). 1761, 368; 2 bladen
          Zie ook het archief van de Genie plans van gebouwen aanwezig bij het ARA, (4.OPGN) inv. nr G189.
        - Ontwerptekening voor de inrichting van de poort tot centraal bad- en washuis van het gesticht, 1:100 1900-1901, 369; 2 bladen
        - Opmetingstekeningen, 1:100 1944, 370; 1 blad, 1 portefeuille
          Overgebleven originelen, ondernummering: 1/2/3/4/5/6/7/8/9/10/11/12/13/14/15
      - Elizabethstraat 35 Groot Arsenaal/Kazematten, rijkskrankzinnigengesticht/gevangenis De Raam. Werk- en detailtekeningen voor de bouw, opmetings- en revisietekeningen, bestektekening voor de watervoorziening en plattegronden voor de tuinaanleg, [Van Wadenoyen e.a.], 1:1-1:500, 1859-1938; 371; 1 omslag
        Overgebleven originelen, ondernummering: 1/2/3/4/5/6/7/8/9/10/11/12/13/14/15/16/17/18/19/20/21/22/23/28/30/36/37/41/42/43/44/45/46/47/48/50/51/52/53/54/55/56/57/58/59/61/62/63/64/65/66
        Tekening uit 1859 betreft kopie van blad 2 (G 176) van het archief van de Genie plans van gebouwen aanwezig bij het ARA (4.OPGN) inv. nr G176.
        bestektekeningen 1898 horen bij bestek nr 3 1898.
      - Klinkerstraat 15-17, Post- en telegraafkantoor. Revisietekening, 1:100-1:1250, 1928; 372; 1 blad
    - 's-Gravenhage
      - Algemeen
        - Plattegrond waarop de landsgebouwen zijn aangegeven, 1:1250, [ca. 1845]; 373; 1 blad
        - Uittreksel uit het kadastraal register van Den Haag, sectie F en G, aangevende de landsgebouwen, 1:1250, 1896; 374; 1 blad
        - Plattegronden van Den Haag waarop de landsgebouwen zijn aangegeven, 1:1000, 1892-1894; 375; 1 omslag
          Zie ook inv. nr 1846.
        - Plattegrond van het centrum van Den Haag met de landsgebouwen, 1:1000, [ca. 1900]; 376; 1 blad
        - Plattegronden van het centrum van Den Haag houdende het voorstel tot verbetering van de huisvesting van de ministeries, 1:5000-1:10000, [ca. 1950]; 377; 1 omslag
          Overgebleven originelen, ondernummering: 1/2/3/4/5/6/7/8/9
        - Ontwerptekening voor de aanleg van de verlichting van de gebouwen aan de vijver bij de verjaardag van Koning Willem III, 1:100, 1872; 378; 2 bladen
        - Ontwerptekeningen voor de bouw van een [onuitgevoerd] monument voor de verjaardag van Koning Willem III, 1:50-1:100, 1877; 379; 2 bladen
      - Van Alkemadelaan, Duinwyck. Opmetingstekening, 1:100, [ca. 1935]; 380; 1 blad
      - Van Alkemadelaan/Roelofsstraat/Willem Witsenplein, Octrooiraad. Ontwerptekeningen, tekeningen voor uitbreiding en revisietekeningen, 1:100-1:1000, [ca. 1925-ca. 1935]; 381; 1 omslag
        Overgebleven originelen, ondernummering: 1/2/3/4/5/6/7/8/9/14
      - Bezuidenhout. Plattegrond [ontwerp] voor de wederopbouw, 1:2000, 1950; 382; 1 blad